臺灣高雄地方法院交通事件裁定　　　　 94年度交聲字第218號
原處分機關　高雄市政府
異　議　人　甲○○
上列受處分人因違反道路交通管理處罰條例事件，對於高雄市政
府交通局民國94年3月25日所為之高市府交裁字第裁32—ＢＦ000
0000號裁決處分，聲明異議，本院裁定如下：
    主  文
原處分撤銷。
甲○○汽車駕駛人，駕駛汽車不遵守道路交通標線之指示，處罰
鍰新臺幣壹仟捌佰元，記違規點數壹點。
    理  由
一、異議意旨略以：異議人甲○○於民國93年10月13日8 時57分
    許，駕駛車牌號碼ＺＡＪ—783 號機車（下稱ＺＡＪ—783
    號機車），沿高雄市○○區○○街，朝鼎山街與大順二路交
    岔路口方向行駛，甫行至該交岔路口時，因鼎山街方向紅燈
    而停車，然因超越停止線，遭警員以異議人駕駛汽車不遵守
    道路交通標線之指示為由，開立高雄市政府警察局93年11月
    17 日 高市警交字第ＢＦ0000000 號舉發違反道路交通管理
    事件通知單（下稱本件舉發通知單），並經原處分機關同樣
    認為異議人駕駛汽車不遵守道路交通標線之指示，依道路交
    通管理處罰條例第60條第2 項第3 款規定，於94年3 月25日
    以高市府交裁字第裁32—ＢＦ0000000 號違反交通管理事件
    裁決書（下稱本件裁決處分）裁處罰鍰新臺幣（下同）1 千
    8 百元，異議人固然確有上開停等紅燈時超越停止線之違規
    行為，惟異議人自93年10月19日起即居住於台中，直至94年
    4 月9 日止始返回高雄市○○區○○街469 巷8 號住所地，
    並未曾收受本件舉發通知單，則本件裁決處分裁罰1 千8 百
    元，尚嫌過重，本件裁決處分容有違誤，爰依法聲明異議。
二、按汽車駕駛人，駕駛汽車不遵守道路交通標線之指示者，處
    900 元以上1,800 元以下罰鍰，並記違規點數1 點，道路交
    通管理處罰條例第60條第2 項第3 款、第63條第1 項第1 款
    立有規定。經查：
  (1)異議人於93年10月13日8時57分許，駕駛ＺＡＪ—783號機車
    ，沿高雄市○○區○○街，朝鼎山街與大順二路交岔路口方
    向行駛，甫行至該交岔路口時，因鼎山街方向紅燈而停車，
    然係超越停止線停車，而非停於停止線後方之情，除為異議
    人所坦承外，並有高雄市政府警察局交通大隊94年4 月29日
    高市警交三字第0940007511號函附之違規採證相片2 幀可稽
    ，則異議人騎乘機車停等紅燈時，超越停止線而未遵守道路
    交通標線指示之違規行為，應可確認。
  (2)再者異議人因上揭違規行為，遭警員開立本件舉發通知單及
    原處分機關以本件裁決處分裁罰1千8百元之情，有本件舉發
    通知單及本件裁決處分各1 份可憑。異議人固指稱其自93年
    1 0 月19日起即居住於台中，直至94年4 月9 日止始返回高
    雄市○○區○○街469 巷8 號住所地，並未曾收受本件舉發
    通知單等語，然按由郵政機關為送達者，於應送達處所不獲
    會晤應受送達人時，得將文書寄存於送達地之郵政機關，行
    政程序法第74條第1 項、第2 項分別立有規定。經查本件舉
    發通知單，原經高雄市政府警察局交通大隊於93年11月24日
    依行政程序法第68條第1 項後段交由郵政機關至異議人位於
    高雄市○○區○○街469 巷8 號住所地送達，經高雄郵局投
    遞2 次送達未晤後，依同法第74條第2 項規定，於93年11月
    29 日 寄存於大昌郵局等情，有高雄市政府警察局交通大隊
    94年6 月1 日高市警交三字第0940009936號函附之本件舉發
    通知單送達證書及同隊94年4 月29日高市警交三字第094000
    7511號函附之大宗掛號函件送寄表各1 份可參。則本件舉發
    通知單業依法於93年11月29日辦理寄存送達，已發生送達之
    效力，尚不容異議人以其於93年10月19日起至94年4 月9 日
    止係住於台中等語，為質疑本件舉發通知單送達效力之理由
    。
  (3)異議人騎乘機車停等紅燈時，超越停止線而未遵守道路交通
    標線指示之違規情事，且本件舉發通知單業已發生送達之效
    力等情，均可認定，異議人之異議，固難認有理，然原處分
    機關雖援引異議人違反道路交通管理處罰條例第60條第2項
    第3 款規定據以裁罰，惟異議人既係違反上開規定，依同條
    例第63條第1 項第1 款規定，除依上開條項裁處罰鍰外，應
    併記違規點數1 點，而本件裁決處分未見裁處記違規點數1
    點之情形，與法尚有不合，故異議人之異議雖無理由，本件
    裁決處分既有不當之處，本院自應撤銷原處分，並斟酌本件
    舉發違規應到案日期係93年12月24日，有本件舉發通知單上
    之記載可憑，迄今已逾應到案期限30日以上，參酌違反道路
    交通管理事件統一裁罰基準表關於違反交通管理處罰條例第
    60條第2 項第3 款事件所規定之裁罰基準（逾越應到案期限
    30日以上而逕行裁決處罰者，處罰鍰1 千8 百元），依道路
    交通管理處條例第60條第2 項第3 款及同法第63條第1 項第
    1 款規定，諭知異議人如主文第2 項所示之處罰，以期適法
    。
三、據上論斷，應依道路交通案件處理辦法第20條前段，裁定如
    主文。
中　　華　　民　　國　　94　　年　　8 　　月　　22　　日
                            交通法庭  法  官  陳威龍
以上正本證明與原本無異。
如不服本裁定，應於收受送達後5 日內向本院提出抗告狀。
中　　華　　民　　國　　94　　年　　8 　　月　　23　　日
　　　　　　　　　　　　　　　　　　　書記官  張家瑜
